【裁判字號】    97,交聲,2972
【裁判日期】    971121
【裁判案由】    交管條例聲異
【裁判全文】
臺灣板橋地方法院交通事件裁定        97年度交聲字第2972號
原處分機關  臺北市交通事件裁決所
異  議  人
即受處分人  甲○○
上列異議人因違反道路交通管理處罰條例案件，對於臺北市交通
事件裁決所民國97年11月12日北市裁罰字第裁22-C00000000號所
為之裁決處分（原舉發案號：臺北縣政府警察局北縣警交字第C0
0000000 號），聲明異議，本院裁定如下：
    主  文
異議駁回。
    理  由
一、原處分意旨略以：異議人即受處分人甲○○於民國97年9 月
    18日（原裁決書誤載為17日）下午5 時58分許，騎乘車號QQ
    C-257 號輕型機車，行經臺北縣板橋市○○路與萬板路口時
    ，因未依標誌指示兩段式左轉之違規行為，經警掣單舉發，
    原處分機關乃依道路交通管理處罰條例第48條第1 項第2 款
    、第63條第1 項第1 款規定，裁處罰鍰新臺幣（下同）600
    元，並記違規點數1 點。
二、異議意旨略以：異議人於97年9 月18日下午5 時58分許，騎
    乘車號QQC-257 號輕型機車，行經臺北縣板橋市○○路與萬
    板路口時，因未騎至機車待轉區轉彎而被開單，異議人因很
    少騎車，不知板橋市有轉彎要至待轉區轉彎之規定，請原諒
    異議人是在不知情下違規，不要罰異議人錢，為此聲明異議
    ，請求撤銷原處分云云。
三、按汽車（含機車）駕駛人轉彎時，有不依標誌、標線、號誌
    指示情形者，處新臺幣600 元以上1800元以下罰鍰，並記違
    規點數1 點，道路交通管理處罰條例第48條第1 項第1 款、
    第63條第1 項第1 款分別定有明文。
四、經查，本件異議人即受處分人於97年9 月18日下午5 時58分
    許，騎乘車號QQC-257 號輕型機車，行經臺北縣板橋市○○
    路與萬板路口時，確有未依標誌指示兩段式左轉之違規行為
    一節，業經異議人於異議狀中所自承，自堪認定。異議人雖
    以前開情詞置辯，惟異議人既騎乘機車行駛於道路上，對於
    相關之道路交通安全規則，及道路上所設置之號誌、標誌、
    標線，均應投以相當之注意並確實遵守，以維自身及其他用
    路人之安全，上開路口既設有機車兩段式左轉標誌、標線，
    異議人當不得以不熟悉路況或其他任何個人因素主張不知該
    路段應行兩段式左轉而免責，況機車兩段式左轉早已行之多
    年，更為一般機車騎士所熟知，異議人行駛至上開路口左轉
    時，本應仔細注意該路口是否需行兩段式左轉，異議人因個
    人因素不知上開路口應行兩段式左轉，自不得持為免責之事
    由，是異議人所辯，尚無可採。
五、從而，本件異議人前開違規事證已足堪認定。則原處分機關
    依據前揭道路交通管理處罰條例第48條第1 項第2 款、第63
    條第1 項第1 款之規定，裁處異議人罰鍰新臺幣600 元，並
    記違規點數1 點，核無違誤。本件異議人之異議為無理由，
    應予駁回。
據上論斷，應依道路交通案件處理辦法第19條，裁定如主文。
中    華    民    國    97    年    11    月    21    日
                      交通法庭  法  官        曾淑娟
上列正本證明與原本無異。
如不服本裁定，應於裁定送達後五日內敘明抗告理由，向本院提
出抗告狀。
                                書記官        謝雪紅
中    華    民    國    97    年    11    月    21    日


司法院資訊處製作；財團法人民間司法改革基金會備份。
